【裁判字號】    95,上易,547
【裁判日期】    950718
【裁判案由】    過失致死
【裁判全文】
臺灣高等法院臺中分院刑事判決         95年度上易字第547號
上  訴  人  臺灣臺中地方法院檢察署檢察官
被      告  乙○○
上列上訴人因被告過失致死案件，不服臺灣臺中地方法院95年度
易緝字第81號中華民國95年3月20日第一審判決 （起訴案號：臺
灣臺中地方法院檢察署95年度偵字第11731號 ），提起上訴，本
院判決如下：
    主      文
上訴駁回。
    事實及理由
一、本案經本院審理結果，認第一審判決認事用法及量刑均無不
    當，應予維持，茲引用第一審判決書記載之事實、證據及理
    由（如附件）。
二、上訴人上訴意旨略以：被告乙○○係以駕駛、操作貨車為業
    ，因其駕駛之貨車油壓昇降機故障，於送請維修操作時，其
    操作貨車車斗，對於現場安全等防護措施之注意，亦為其業
    務上所應注意之事項，其竟疏未注意，未告知被害人遠離車
    斗下方，亦未使用足夠承受重力之物懸吊車斗，致發生本件
    事故，應屬業務上過失，原審僅諭知普通過失致死罪，即有
    違誤；且被告事後亦未與被害人家屬達成民事和解，顯無悔
    改之心，原審僅判處被告有期徒刑十月，亦屬過輕等語。
三、按刑法第276條第2項業務上過失致人於死罪，以行為人之過
    失，係基於業務上行為而發生者為限。所謂業務，雖不以有
    特別技能而從事之業務為限，但因業務上過失致人於死之罪
    ，必以專從事於某種業務之人，因是項業務上過失致人於死
    為其成立之要件，否則只能以通常過失致人於死論罪（最高
    法院18年非字第68號、46年台上字第13號判例意旨參照）。
    查被告固以駕駛貨車為業，惟案發當日其係因駕駛之貨車車
    斗油壓昇降機故障，前往被害人蔡凱偉之父丙○○（原名蔡
    柄榮）所開設之輪胎行旁邊空地維修，由被告在車頭操作油
    壓操作台，被告之弟許振輝、輪胎行員工林榮華在車斗後面
    修理油壓昇降機等情，迭據被告於警偵審中供承不諱，核與
    告訴人丙○○指訴、證人許振輝、林榮華證述之情節相符，
    證人林榮華於警詢中證稱：「乙○○駕駛TD-286號貨車至輪
    胎行修理‧‧‧，當時我正在修理車斗油壓昇降機，因工具
    不齊，便由乙○○請蔡偉凱拿工具給我，突然車斗壓下，蔡
    偉凱被車斗壓住‧‧‧，當時乙○○在車頭操作車斗操作台
    」等語（見相驗卷第15、16頁），足認被告係以駕車為業，
    修理貨車並非其業務，或附屬之業務至明。從而，本件被告
    係因貨車車斗油壓昇降機故障前往修理，於修車過程中參與
    操作貨車車斗，因過失未將鋼索套牢車斗致車斗掉落而肇事
    ，顯非其駕駛業務上行為所發生，揆諸前開判例意旨，自僅
    能論以被告普通過失致人於死罪。原審綜合全案卷證，並審
    酌被告事後迄未與被害人家屬和解，及其過失程度、所生危
    害等一切情狀，量處有期徒刑十月，認事用法俱無不當，量
    刑亦稱妥適，公訴人上訴意旨，指摘原判決不當，為無理由
    ，應予駁回。
據上論斷，應依刑事訴訟法第373條、第368條，判決如主文。
本案經檢察官甲○○到庭執行職務。
中    華    民    國    95    年    7    月  18       日
            刑事第十庭  審判長法  官  林  照  明
                              法  官  蔡  名  曜
                              法  官  唐  光  義
上列正本證明與原本無異。
不得上訴。
                              書記官  王  麗  珍
中    華    民    國    95    年    7    月  21       日
                                                      Ａ


司法院資訊處製作；財團法人民間司法改革基金會備份。
